【裁判字號】    98,簡上,225
【裁判日期】    981231
【裁判案由】    傷害
【裁判全文】
臺灣嘉義地方法院刑事判決             98年度簡上字第225號
上  訴  人
即  被  告  甲○○
上列上訴人因傷害案件，不服本院嘉義簡易庭98年度嘉簡字第10
58號中華民國98年8月19日第一審判決（聲請簡易判決處刑案號
：臺灣嘉義地方法院檢察署98年度偵字第4150號），提起上訴，
本院合議庭為第二審判決如下：
    主  文
上訴駁回。
    犯 罪 事 實
一、甲○○前因違反動產擔保交易法案件，經本院以94年度嘉簡
    字第810號判決判處有期徒刑6月確定，於民國95年1月24日
    因徒刑易科罰金執行完畢。詎仍不知悔改，於98年4月30日
    中午12時30分許，在嘉義縣竹崎鄉獅埜村東義13之30號，因
    丙○○得其父乙○○同意而進入屋內後，以甲○○之兄長朱
    良峻積欠款項為由，向乙○○索討債務，引起甲○○不滿，
    欲將丙○○趕出門外，竟基於傷害之犯意，徒手推丙○○，
    使丙○○站立不穩而擦撞該屋之鋁門，並因此受有右手手肘
    挫擦傷之傷害。
二、案經丙○○訴請嘉義縣警察局竹崎分局報告臺灣嘉義地方法
    院檢察署檢察官偵查聲請簡易判決處刑。
    理  由
一、按被告以外之人於審判外之陳述，經當事人於審判程序同意
    作為證據，法院審酌該言詞陳述或書面陳述作成時之情況，
    認為適當者，亦得為證據。當事人、代理人或辯護人於法院
    調查證據時，知有第159條第1項不得為證據之情形，而未於
    言詞辯論終結前聲明異議，視為有前項之同意，刑事訴訟法
    第159條之5定有明文。查本件認定事實所援引具傳聞性質之
    言詞或書面證據，關於證據能力，提示當事人均對之表示無
    意見（見本院簡上卷第26頁），亦未於本案言詞辯論終結前
    聲明異議，而本院審酌該等審判外陳述作成當時之過程、內
    容、功能等情況綜合判斷，認具備合法可信之適當性保障而
    具證據能力，得採為認定事實之基礎，合先敘明。
二、訊據被告固坦承有於98年4月30日中午12時30分許，在嘉義
    縣竹崎鄉獅埜村東義13之30號，因告訴人丙○○得其父乙○○同意而進入屋內後，以被告之兄長朱良峻積欠款項為由，
    向乙○○索討債務，引起被告不滿，欲將被告趕出門外，以
    及告訴人有擦撞該屋之鋁門，並因此受有右手手肘挫擦傷等
    事實，惟矢口否認有何傷害犯行，辯稱：伊當時並無碰觸到
    告訴人之身體，係告訴人自己擦撞鋁門受傷，與伊無關云云
    。
三、經查，被告上開犯罪事實，業據告訴人指述綦詳，且據證人
    乙○○於警詢時陳述：當時被告用雙手推告訴人出去，後來
    告訴人擦撞到鋁門造成手臂受傷等語明確，以及被告於警詢
    及偵查中均坦認：伊當時用雙手要推告訴人出去，告訴人想
    閃開時手不慎擦撞鋁門而受傷等語不諱（見警卷第2頁至第1
    0頁、偵卷第6頁）。而證人乙○○係被告之父，關係甚為親
    密，被告案發當時復係為免乙○○遭打擾而欲趕告訴人出門
    ，足見父子2人之感情甚篤，證人乙○○斷無設詞誣陷其子
    即被告犯罪之可能；又倘無上開犯罪事實，被告更無虛捏犯
    罪情節，坦認以手推告訴人致其擦撞鋁門受傷，令自身陷於
    遭受刑事處罰風險之可能，渠等上開所陳各節互核亦無齟齬
    ，殊值採信。此外，並有案發現場暨告訴人手部受傷照片共
    6張在卷可資佐證（見警卷第11頁至第13頁），堪認屬實。
    是證人乙○○嗣於本院審理時改稱：伊於案發當時未見何人
    推告訴人身體云云，以及被告所提之證人蔡永瑞亦證稱未見
    有人推告訴人云云（見本院簡上卷第43頁至第50頁、第58頁
    至第61頁），俱係事後迴護被告之詞，並不足採。至被告所
    提另證人即其母謝芳菱則稱：告訴人擦撞鋁門時，伊正好騎
    車去報警，並不知情等語（見本院簡上卷第57頁），顯見證
    人謝芳菱並未目擊案發經過，其雖證稱未見被告推告訴人，
    亦無法為何有利被告之認定。是被告上開所辯，顯與事實不
    符，為事後圖卸之詞，委不足採。本件事證已臻明確，被告
    犯行堪以認定。
四、核被告所為，係犯刑法第277條第1項之傷害罪。又被告前因
    違反動產擔保交易法案件，經本院以94年度嘉簡字第810號
    判決判處有期徒刑6月確定，於95年1月24日因徒刑易科罰金
    執行完畢之情，有臺灣高等法院被告前案紀錄表1份在卷可
    參（見本院簡上卷第9頁至第14頁），其於受有期徒刑之執
    行完畢後5年內故意再犯本件有期徒刑以上之刑之罪，為累
    犯，應依刑法第47條第1項規定，加重其刑。原審因認被告
    罪證明確，適用刑法第277條第1項、第47條第1項、第41條
    第1項前段，刑法施行法第1條之1第1項、第2項前段，並審
    酌被告國中肄業之智識程度、告訴人所受傷害程度、被告迄
    未與告訴人和解賠償告訴人所受損害、犯後復否認犯行態度
    不佳，以及其犯罪動機、手段等一切情狀，量處拘役25日，
    並諭知易科罰金之折算標準，其認事用法及量刑均無不合。
    被告上訴否認犯行，指摘原判決不當，自無理由，應予駁回
    。
據上論斷，應依刑事訴訟法第455條之1第1項、第3項、第368條
，判決如主文。
本案經檢察官林俊良到庭執行職務。
中    華    民    國    98    年    12    月    31    日
                    刑事第四庭審判長法  官  蔡憲德
                                    法  官  梁淑美
                                    法  官  吳育霖
上列正本證明與原本無異。
本件不得上訴。
中    華    民    國    98    年    12    月    31    日
                                    書記官  林美芳
附錄本案論罪科刑法條：
刑法第339條（普通詐欺罪）
意圖為自己或第三人不法之所有，以詐術使人將本人或第三人之
物交付者，處5年以下有期徒刑、拘役或科或併科1,000元以下罰
金。
以前項方法得財產上不法之利益或使第三人得之者，亦同。
前2項之未遂犯罰之。

司法院資訊處製作；財團法人民間司法改革基金會備份。
